【裁判字號】    99,勞小上,1
【裁判日期】    990128
【裁判案由】    給付薪資
【裁判全文】
臺灣臺中地方法院民事裁定            99年度勞小上字第1號
上  訴  人  甲○
被上訴人    社團法人台中縣良有身心障礙關懷協會
法定代理人  乙○○
上當事人間給付薪資事件，上訴人對於中華民國98年11月30日本
院臺中簡易庭98年度中勞小字第119號第一審判決提起上訴，本
院裁定如下：
    主    文
上訴駁回。
第二審訴訟費用新臺幣壹仟伍佰元由上訴人負擔。
    理  由
一、按對於小額程序之第一審裁判之上訴，非以其違背法令為理
    由，不得為之；又上訴狀內應記載上訴理由，表明(一)原判決
    所違背之法令及其具體內容。(二)依訴訟資料可認為原判決有
    違背法令之具體事實。民事訴訟法第436條之24第2項、第43
    6條之25分別定有明文。又提起上訴，應以上訴狀表明(三)對
    於第一審判決不服之程度，及應如何廢棄或變更之聲明，同
    法第441條第1項第3款亦定有明文，此依同法第436條之32第
    2項規定，於小額事件之上訴程序準用之。又所謂判決有違
    背法令，乃指判決不適用法規或適用不當，亦為同法第468
    條所明定，此亦為小額事件之上訴程序所準用（民事訴訟法
    第436條之32第2項參照）。而以判決有不適用法規或適用不
    當為上訴理由時，其上訴狀或理由書應有具體之指摘，並揭
    示該法規之條項或內容，若係成文法以外之法則，應揭示該
    法則之旨趣，倘為司法院解釋或最高法院之判例，則應揭示
    該判解之字號或其內容，如依民事訴訟法第469條所列第1款
    至第5款理由提起上訴時，其上訴狀或理由書應揭示合於該
    條款之事實，上訴理由狀如未依此項方法表明者，即難認為
    已對原判決之違背法令有具體之揭示，其上訴自難認為合法
    ，此亦有最高法院著有71年台上字第314號判例可資參照。
    次按上訴不合程式或已逾期間或法律上不應淮許者，第二審
    法院應以裁定駁回之，民事訴訟法第444條第1項前段，亦有
    明文，且此於小額事件之上訴程序亦準用之，參照民事訴訟
    法第436條之32第2項之規定自明。
二、經查：上訴人對本院小額事件之第一審判決提起上訴，其上
    訴理由略以：財團法人台中縣殘障福利協進會附設成衣工場
    （以下簡稱成衣工場）是屬協會駐外的獨立營運單位，被上
    訴人自民國（下同）98年1月1日起聘請成衣工場5名員工，9
    8年1月22日被上訴人總幹事假藉印章遺失一時無法提錢發薪
    水，而向成衣工場借款代墊，等找到印章再歸還成衣工場，
    故成衣工場匯款新台幣（下同）63,852元予被上訴人。98年
    10月1日薪資協調中，被上訴人已承認所有薪資要支付，可
    見98年1月之薪資本就是被上訴人要支付，哪有員工幫僱主
    做事，薪資要員工支付，收入卻全進入被上訴人之帳戶。被
    上訴人自98年1月1日起幫所有員工辦理勞健保與6%勞工退休
    金，均是被上訴人支出，可見上訴人是被上訴人聘用之員工
    ，哪有員工要自己付薪之道理？上訴人提出之錄音內容並非
    如原判決所言僅兩造進行協商，而是被上訴人已明確表示同
    意歸還。被上訴人辯稱63,852元是成衣工場要支付給他們自
    己員工的薪資，被上訴人並未向成衣工場借款云云，倘若如
    此，成衣工場應逕行匯款予員工即可，何必先匯款予被上訴
    人，再由被上訴人轉交予員工，被告所言與事實不合等語。
    核其上訴理由僅針對原審取捨證據、認定事實之職權行使，
    認為不當，並未表明原判決所違背之法令及其具體內容，亦
    未指出依訴訟資料可認為原判決有違背法令之具體事實，揆
    諸首揭說明，本件上訴即難認為合法，應予以駁回。
三、依民事訴訟法第436條之32第1項準用同法第436條之19之規
    定，第二審法院為訴訟費用之裁判時，應確定其訴訟費用額
    ，而本件第二審訴訟費用額確定為裁判費新臺幣1,500元，
    應依前揭條文規定為如主文第二項之諭知。
四、據上論結，本件上訴為不合法，依民事訴訟法第436條之32
    第1項、第2項、第444條第1項、第95條、第78條、第436條
    之19第1項，裁定如主文。
中    華    民    國    99    年    1    月    28    日
                  民事第一庭審判長  法  官  張瑞蘭
                                    法  官  陳學德
                                    法  官  陳文爵
右為正本係照原本作成
不得抗告
中    華    民    國    99    年    1    月    29    日
                                    書記官  施玉卿

司法院資訊處製作；財團法人民間司法改革基金會備份。
